臺灣苗栗地方法院民事判決　九十一年度訴字第二六三號
　　原　　　告　　新竹國際商業銀行股份有限公司
　　法定代理人　　庚○○
　　訴訟代理人　　壬○○
　　　　　　　　　己○○
　　送達代收人　　甲○○
　　兼法定代理人　戊○○
　　被　　　告　　丙○○
　　　　　　　　　乙○○
　　　　　　　　　丁○○
　　　　　　　　　辛○○
右當事人間請求清償借款事件，本院判決如左：
    主      文
被告等應連帶給付原告新臺幣參佰捌拾玖萬陸仟捌佰參拾壹元，暨其中新臺幣參佰柒
拾萬貳仟壹佰柒拾元部分（如附表所示各筆金額）自各筆利息起算日起至至清償日止
，利率按附表所示計算之利息，並自附表所示各筆違約金起算日起至清償日止，逾期
六個月以內者，按上開利率百分之十，逾六個月者，按上開利率百分之二十計算之違
約金。訴訟費用由被告等連帶負擔。
    事      實
甲、原告方面
  一、聲明：求為判決如主文所示。
  二、陳述：
      緣被告竣翊有限公司（即借款人）於民國八十六年二月二十七日，邀同其餘被
      告為連帶保證人與原告訂立美金二十萬元之放款借據，依借據第一條之約定，
      借款期間自八十六年二月二十八日止，由借款人在期限內逐次出具「借款支用
      書」或原告銀行認可之文件，檢同外匯主管機關規定之憑證，向原告銀行申請
      循環借用，以供委請原告銀行開發信用狀之用。依借據第二條之約定，借款人
      委請原告銀行開發信用狀動用本借款時，借款人除依規定應先行結匯外，其餘
      未結匯款，於國外銀行押匯（付款）時，由原告銀行於本借據額度項下墊付撥
      款，而借款人於國外銀行押匯日起一百八十天內按還款當日原告銀行所訂賣出
      匯率折算新台幣結購外匯或以外匯款還償還之。又依借據第三條之約定，本借
      據之各筆借款利息，外幣部分自所開發之信用狀國外銀行押匯日起，按當日遠
      期信用狀利率計算之。依借據第四條約定，借款人倘到期未能辦理結匯償付，
      則外幣借款金額折付為新台幣，新台幣部分則按撥貸日原告銀行基本放款利率
      及加碼標準計算之，則該外幣利率詳如進口信用狀單據到達通知書所示，新台
      幣利率則依當時原告銀行基本放款利率加九碼後之利率（詳如放款利率加減碼
      計算書）計算之。並自契約到期日至清償日止，逾期六個月以內者，按上開利
      率百分之十，逾期六個月以上者，按上開利率百分之二十計付違約金。詎被告
      竣翊有限公司分別於八十六年六月十日、八十六年六月十六日、八十六年六月
      二十一日、八十六年八月十六日、八十六年十一月八日，向原告銀行申請開發
      遠期信用狀，並分別於八十六年六月十六日、八十六年六月十九日、八十六年
      六月二十七日、八十六年八月二十八日、八十六年十一月十二日由國外銀行陸
      續押匯，而由原告銀行截至八十六年十一月十八日止，共計墊付美金十一萬二
      千四百九十四點四一元。原告銀行遂分別於八十七年三月十七日、八十七年三
      月二十日、八十七年四月三日起，依規定將該信用狀轉入逾期放款，並依該件
      信用狀轉入當日之美元匯率（分別為一比三十二點四七五、一比三十二點八三
      、一比三十三，如外幣授信逾期明細表）兌換為新台幣，共計新台幣三百七十
      萬二千一百七十元。利息部份自原告銀行貸放日起轉入逾期放款日止，共計新
      台幣一十八萬八千三百二十五元，並按每筆上開逾期利息加收違約金，共計新
      台幣六千三百三十六元，以上合計為新台幣三百八十九萬六千八百三十一元。
      被告竣翊有限司依契約約定即應將借款一次清償，其餘被告為連帶保證人，亦
      應負連帶清償之責，詎其等屢經催討仍置之不理，爰依借貸及連帶保證契約之
      法律關係，訴請被告等連帶給付如主文所示之本息及違約金。
三、證據：提出放款借據、放款利率加減碼規定表影本各乙份、開發信用狀申請書、
    進口信用狀單據到達通知書、外幣授信逾期明細表影本各五份為證。
乙、被告方面：
    (1)被告丁○○未於最後言詞辯論期日到場，據其前言詞辯論所為之聲明及陳述如
      左：
      聲明：駁回原告之訴。
      陳述：伊有當他們的保證人，但他們錢怎麼用伊不清楚。
    (2)其餘被告等人則未於言詞辯論期日到場，亦未提出任何書狀作何聲明或陳述。
    理      由
一、本件依兩造所訂之借據契約第十八條，已合意由本院為管轄法院，據此本院自有
    管轄權，合先敘明。
二、被告等人受合法之通知，無正當理由，未於言詞辯論期日到場，經核無民事訴訟
    法第三百八十六條所列各款之情形，爰依原告之聲請，准由其一造辯論而為判決
    。
三、原告起訴主張：被告竣翊有限公司於八十六年二月二十七日，邀同其餘被告為連
    帶保證人與原告訂立美金二十萬元之放款借據，依借據第一條之約定，借款期間
    自八十六年二月二十八日止，由借款人在期限內逐次出具「借款支用書」或原告
    銀行認可之文件，檢同外匯主管機關規定之憑證，向原告申請循環借用，以供委
    請原告開發信用狀之用。依借據第二條之約定，被告竣翊有限公司委請原告開發
    信用狀動用本借款時，除依規定應先行結匯外，其餘未結匯款，於國外銀行押匯
    （付款）時，由原告於本借據額度項下墊付撥款，而被告竣翊有限公司於國外銀
    行押匯日起一百八十天內按還款當日原告所訂賣出匯率折算新台幣結購外匯或以
    外匯款還償還之。又依借據第三條之約定，本借據之各筆借款利息，外幣部分自
    所開發之信用狀國外銀行押匯日起，按當日遠期信用狀利率計算之。依借據第四
    條約定，被告竣翊有限公司倘到期未能辦理結匯償付，則外幣借款金額折付為新
    台幣，新台幣部分則按撥貸日原告基本放款利率及加碼標準計算之，則該外幣利
    率詳如進口信用狀單據到達通知書所示，新台幣利率則依當時原告基本放款利率
    加九碼後之利率計算之。並自契約到期日至清償日止，逾期六個月以內者，按上
    開利率百分之十，逾期六個月以上者，按上開利率百分之二十計付違約金。詎被
    告竣翊有限公司分別於八十六年六月十日、八十六年六月十六日、八十六年六月
    二十一日、八十六年八月十六日、八十六年十一月八日，向原告申請開發遠期信
    用狀，並分別於八十六年六月十六日、八十六年六月十九日、八十六年六月二十
    七日、八十六年八月二十八日、八十六年十一月十二日由國外銀行陸續押匯，而
    由原告截至八十六年十一月十八日止，共計墊付美金十一萬二千四百九十四點四
    一元。原告遂分別於八十七年三月十七日、八十七年三月二十日、八十七年四月
    三日起，依規定將該信用狀轉入逾期放款，並依該件信用狀轉入當日之美元匯率
    （分別為一比三十二點四七五、一比三十二點八三、一比三十三，如外幣授信逾
    期明細表）兌換為新台幣，共計新台幣三百七十萬二千一百七十元。利息部份自
    原告貸放日起轉入逾期放款日止，共計新台幣一十八萬八千三百二十五元，並按
    每筆上開逾期利息加收違約金，共計新台幣六千三百三十六元，以上合計為新台
    幣三百八十九萬六千八百三十一元。被告竣翊有限司依契約約定即應將借款一次
    清償，其餘被告為連帶保證人，亦應負連帶清償之責，詎其等屢經催討仍置之不
    理，爰依借貸及連帶保證契約之法律關係，訴請被告等連帶給付如主文所示之本
    息及違約金等語；被告丁○○則以伊雖有為被告竣翔有限金司保證，但並不清楚
    該公司如何用錢等語資為抗辯；其餘被告等人則未於言詞辯論期日到場，亦未提
    出任何書狀作何聲明或陳述。
四、按連帶債務之債權人，得對於債務人中之一人或數人或其全體，同時或先後請求
    全部或一部之給付，此在民法第二百七十三條第一項定有明文。故在未清償以前
    ，債權人得向連帶債務人之一人或同時或依次，訴請清償其全部；又連帶保證人
    ，即屬民法第二百七十三條所稱之連帶債務人，債權人自得直接對之為履行債務
    之請求。
五、本件原告主張之事實，業據其提出放款借據、放款利率加減碼規定表影本各乙份
    、開發信用狀申請書、進口信用狀單據到達通知書、外幣授信逾期明細表影本各
    五份為證，核屬相符，而被告丁○○雖以前揭情詞置辯，唯其並不爭執原告提出
    前揭證據之真正性，且其餘被告等人經合法通知未到場爭執，復未提出書狀答辯
    以供本院斟酌，自堪信原告之主張為真實。從而，原告本於消費借貸、連帶保證
    契約之法律關係，請求被告等人連帶給付如主文所示之本息及違約金，即無不合
    ，應予准許。
六、據上論結，本件原告之訴為有理由，依民事訴訟法第三百八十五條第一項前段、
    第八十五條第二項，判決如主文。
中　　　華　　　民　　　國　　九十一　　年　　　九　　　月　　 三十 　　日
                                    臺灣苗栗地方法院民事庭
~B法　　　官　林靜雯
右為正本係照原本作成。
如對本判決上訴，須於判決送達後二十日內向本院提出上訴狀。
~B法院書記官　張茹茵
中　　　華　　　民　　　國　　九十一　　年　　　九　　　月　　 三十 　　日
附表：
~FO;
~T32;
 ┌──────┬──────┬──────┬──────┬─────┬───┬───┬────┐
 │外幣金額（美│折合新台幣  │利率        │外幣轉入新  │利息起算日│違約金│違約金│違約金利│
 │金）        │            │            │台幣期日    │          │起算日│利率（│率（六個│
 │            │            │            │            │          │      │六個月│月以上）│
 │            │            │            │            │          │      │以內）│        │
 ├──────┼──────┼──────┼──────┼─────┼───┼───┼────┤
 │一萬三千四百│四十三萬八千│百分之十一點│八十七年三月│八十七年三│八十七│百分之│百分之二│
 │九十七點五四│三百三十三元│五五        │十七日      │月十八日  │年三月│一點一│點三一  │
 │美元        │            │            │            │          │十八日│五五  │        │
 │            │            │            │            │          │      │      │        │
 ├──────┼──────┼──────┼──────┼─────┼───┼───┼────┤
 │一萬七千九百│五十九萬零九│百分之十一點│八十七年三月│ 八十七年 │八十七│百分之│百分之二│
 │九十八點八美│百零一元    │五五        │二十日      │三月二十一│年三月│一點一│點三一  │
 │元          │            │            │            │日        │二十一│五五  │        │
 │            │            │            │            │          │日    │      │        │
 ├──────┼──────┼──────┼──────┼─────┼───┼───┼────┤
 │一萬七千九百│五十九萬三千│百分之十一點│八十七年四月│八十七年四│八十七│百分之│百分之二│
 │九十九點三一│九百七十七元│五五        │三日        │月四日    │年四月│一點一│點三一  │
 │美元        │            │            │            │          │四日  │五五  │        │
 ├──────┼──────┼──────┼──────┼─────┼───┼───┼────┤
 │二萬六千九百│八十九萬零九│百分之十一點│八十七年四月│八十七年四│八十七│百分之│百分之二│
 │九十八點八美│百六十元    │五五        │三日        │月四日    │年四月│一點一│點三一  │
 │元          │            │            │            │          │四日  │五五  │        │
 ├──────┼──────┼──────┼──────┼─────┼───┼───┼────┤
 │三萬五千九百│一百一十八萬│百分之十一點│八十七年四月│八十七年四│八十七│百分之│百分之二│
 │九十九點九六│七千九百九十│六五        │三日        │月四日    │年四月│一點一│點三三  │
 │美元        │九元        │            │            │          │四日  │六五  │        │
 ├──────┼──────┼──────┼──────┼─────┼───┼───┼────┤
 │合計        │三百七十萬二│            │            │          │      │      │        │
 │            │千一百七十元│            │            │          │      │      │        │
 │            │            │            │            │          │      │      │        │
 └──────┴──────┴──────┴──────┴─────┴───┴───┴────┘
